Inventaris van de dienststaten en stamboeken der Officieren van de Koninklijke Landmacht en van de koloniale troepen in Nederland, (1715) 1814-1940 (1945)
Nationaal Archief, Den Haag
- SYSTEMATISCHE LIJST 1814-1877
  - STAMBOEKEN
    - Koloniale troepen
      - Oost-Indische troepen 1814-1820
        - Oost-Indische Pioniers, 1816, 1817; 123
      - Oost-Indische leger 1830-1910
        - Oost-Indische leger, deel 1-33., 383-415
          - Deel 1, 383
          - Deel 2, 384
          - Deel 3, 385
          - Deel 4, 386
          - Deel 5, 387
          - Deel 6, 388
          - Deel 7, 389
          - Deel 8, 390
          - Deel 9, 391
          - Deel 10, 392
          - Deel 11, 393
          - Deel 12, 394
          - Deel 13, 395
          - Deel 14, 396
          - Deel 15, 397
          - Deel 16, 398
          - Deel 17, 399
          - Deel 18, 400
          - Deel 19, 401
          - Deel 20, 402
          - Deel 21, 403
          - Deel 22, 404
          - Deel 23, 405
          - Deel 24, 406
          - Deel 25, 407
          - Deel 26, 408
          - Deel 27, 409
          - Deel 28, 410
          - Deel 29, 411
          - Deel 30, 412
          - Deel 31, 413
          - Deel 32, 414
          - Deel 33, 415
        - Klapper., 416
        - Regiment O.I. Huzaren no. 7, 8, 1813-1830; 96-97
          - Deel 1, 96
          - Deel 2, 97
        - Detachement O.I. Expeditionnaire Cavalerie, 1813-1830; 437
        - Detachement O.I. Expeditionnaire Artillerie, 1813-1830; 438
        - Expeditie afdeling van het 1e bat. infanterie van linie, met klapper, 1827-1829; 164
        - Expeditie afdeling van het 1e bat. infanterie van linie, met klapper, 1828-1831; 165
        - Depot bataillon Oost-Indië no. 33, 1814-1826; 38
        - Koloniaal werfdepot., 258
      - Algemeen depot Landmacht nr. 33 / Koloniaal Werfdepot
        - Deel 1, 1814-1824; 250
        - Deel 2., 251
        - Deel 3., 252
        - Deel 4., 253
        - Deel 5., 254
        - Deel 6., 255
        - Deel 7., 256
        - Deel 8., 257
  - AANVULLING
    - Uittreksels uit 19e eeuwse stamboeken, begin 20e eeuw, z.d.; 439; 1 deel
    - Genie-officieren, 1815-1820.; 440; 1 deel
    - Notities omtrent genie-officieren 19e eeuw, z.d.; 441; 1 band
    - Klapper officieren begin 19e eeuw, z.d.; 442; 1 deel
    - Geheim register officieren, laatste kwart 19e eeuw, z.d.; 443; 1 deel
- NUMERIEKE LIJST op de stamboeken 1850-1924
  - Stamboeken 1850-1924, 444-613
    - INFANTERIE
      - Grenadiers en Jagers, deel I., 1860-1883; 444
      - Grenadiers en Jagers, deel II., 1869-1891; 445
      - Grenadiers en Jagers, deel III., 1870-1912; 446
      - Grenadiers en Jagers, deel IV., 1890-1912; 447
      - Grenadiers en Jagers, deel V., 1905-1920; 448
      - Grenadiers en Jagers, deel VI., 1914-1924; 449
      - Regiment Jager., 1913-1924; 450
      - 1e regiment., 1867-1895; 451
      - 1e regiment., 1877-1895; 452
      - 1e regiment., 1877-1910; 453
      - 1e regiment., 1888-1902; 454
      - 1e regiment., 1903-1922; 455
      - 1e regiment., 1911-1923; 456
      - 1e regiment., 1918-1924; 457
      - 2e regiment., 1872-1892; 458
      - 2e regiment., 1883-1910; 459
      - 2e regiment., 1893-1915; 460
      - 2e regiment., 1903-1915; 461
      - 2e regiment., 1910-1924; 462
      - 3e regiment., 1863-1890; 463
      - 3e regiment., 1880-1899; 464
      - 3e regiment., 1889-1908; 465
      - 3e regiment., 1897-1910; 466
      - 3e regiment., 1901-1917; 467
      - 3e regiment., 1913-1923; 468
      - 3e regiment., 1920-1924; 469
      - 4e regiment., 1859-1884; 470
      - 4e regiment., 1869-1900; 471
      - 4e regiment., 1879-1897; 472
      - 4e regiment., 1890-1898; 473
      - 4e regiment., 1899-1913; 474
      - 4e regiment., 1906-1923; 475
      - 4e regiment., 1912-1921; 476
      - 4e regiment., 1912-1923; 477
      - 5e regiment., 1866-1903; 478
      - 5e regiment., 1893-1923; 479
      - 5e regiment., 1912-1924; 480
      - 6e regiment., 1886-1904; 481
      - 6e regiment., 1896-1904; 482
      - 6e regiment., 1900-1913; 483
      - 6e regiment., 1910-1924; 484
      - 6e regiment., 1920-1924; 485
      - 6e regiment., 1920-1924; 486
      - 7e regiment., 1876-1918; 487
      - 7e regiment., 1893-1917; 488
      - 7e regiment., 1910-1920; 489
      - 7e regiment., 1917-1924; 490
      - 8e regiment., 1864-1870; 491
      - 8e regiment., 1870-1875; 492
      - 8e regiment, Infanterie., 1875-1881; 493
      - 8e regiment, Infanterie., 1898-1905; 494
      - 8e regiment, Infanterie., 1874-1924; 495
      - 8e regiment, Infanterie., 1862-1921; 496
      - 8e regiment, Infanterie., 1876-1924; 497
      - 8e regiment, Infanterie., 1886-1924; 498
      - 8e regiment, Infanterie., 1854-1919; 499
      - 9e regiment, Infanterie., 1866-1920; 500
      - 9e regiment, Infanterie., 1875-1924; 501
      - 9e regiment, Infanterie, klapper., 1866-1924; 502
      - 10e regiment, Infanterie., 1861-1919; 503
      - 10e regiment, Infanterie., 1882-1924; 504
      - 11e regiment, Infanterie., 1867-1923; 505
      - 11e regiment, Infanterie., 1879-1924; 506
      - 11e regiment, Infanterie., 1924; 507
      - 11e regiment, Infanterie, klapper., 1867-1924; 508
      - 12e regiment, Infanterie., 1882-1924; 509
      - 12e regiment, Infanterie., 1882-1924; 510
      - 13e regiment, Infanterie., 1877-1924; 511
      - 13e regiment, Infanterie, klapper., 1877-1924; 512
      - 14e regiment, Infanterie., 1875-1924; 513
      - 14e regiment, Infanterie., 1885-1924; 514
      - 15e regiment, Infanterie., 1880-1924; 515
      - 15e regiment, Infanterie., 1874-1924; 516
      - 15e regiment, Infanterie., 1884-1924; 517
      - 16e regiment, Infanterie., 1878-1924; 518
      - 17e regiment, Infanterie., 1877-1922; 519
      - 17e regiment, Infanterie., 1881-1924; 520
      - 18e regiment, Infanterie., 1882-1924; 521
      - 19e regiment, Infanterie., 1879-1924; 522
      - 19e regiment, Infanterie., 1879-1924; 523
      - 20e regiment, Infanterie., 1883-1924; 524
      - 20e regiment, Infanterie, klapper., 1883-1924; 525
      - 21e regiment, Infanterie., 1877-1924; 526
      - 21e regiment, Infanterie., 1880-1924; 527
      - 22e regiment, Infanterie., 1882-1924; 528
      - 22e regiment, Infanterie, klapper., 1882-1924; 529
      - 8e bataljon landweer officieren, ingedeeld bij het 1e regiment infanterie., 1869-1924; 530
      - 15e bataljon landweer officieren, ingedeeld bij het 20e reg. infanterie., 1868-1922; 531
      - 28e bataljon landweer officieren, ingedeeld bij het 4e regiment infanterie., 1882-1924; 532
      - 1e compagnie wielrijders., 1910-1924; 533
      - 2e compagnie wielrijders., 1910-1924; 534
      - 3e compagnie wielrijders., 1910-1924; 535
      - 4e compagnie wielrijders., 1910-1924; 536
        De 1e, 2e, 3e en 4e compagnie heten sinds 10 mei 1924 samen Bataljon Wielrijders.
      - Bataljon wielrijders., 1924; 537
    - ARTILLERIE
      - 1e regiment Veldartillerie., 1870-1910; 538
      - 1e regiment Veldartillerie., 1845-1891; 539
      - 1e regiment Veldartillerie., 1861-1924; 540
      - 1e regiment Veldartillerie., 1881-1924; 541
      - 2e regiment Veldartillerie., 1885-1920; 542
      - 2e regiment Veldartillerie., 1881-1924; 543
      - 2e regiment Veldartillerie., 1882-1924; 544
      - 2e regiment Veldartillerie., 1919-1924; 545
      - 3e regiment Veldartillerie., 1860-1917; 546
      - 2e regiment Veldartillerie., 1885-1924; 547
      - 3e regiment Veldartillerie., 1881-1924; 548
      - 4e regiment Veldartillerie., 1870-1924; 549
      - 4e regiment Veldartillerie., 1882-1924; 550
      - 5e regiment Veldartillerie., 1897-1924; 551
      - 6e regiment Veldartillerie., 1890-1924; 552
      - 8e regiment Veldartillerie., 1890-1924; 553
      - 1e regiment Vestingartillerie., 1873-1898; 554
      - 1e regiment Vestingartillerie., 1873-1910; 555
      - 1e regiment Vestingartillerie., 1902-1922; 556
      - 1e regiment Vestingartillerie., 1913-1924; 557
      - 1e regiment Vestingartillerie., 1920-1924; 558
      - 1e regiment Vestingartillerie, klapper, 1873-1924; 559
      - 2e regiment Vestingartillerie., 1850-1900; 560
      - 2e regiment Vestingartillerie., 1890-1916; 561
      - 2e regiment Vestingartillerie., 1911-1924; 562
      - 2e regiment Vestingartillerie., 1917-1924; 563
      - 3e regiment Vestingartillerie., 1875-1900; 564
      - 3e regiment Vestingartillerie., 1880-1900; 565
      - 3e regiment Vestingartillerie., 1885-1922; 566
      - 3e regiment Vestingartillerie., 1895-1913; 567
      - 3e regiment Vestingartillerie., 1909-1924; 568
      - 3e regiment Vestingartillerie., 1915-1924; 569
      - 3e regiment Vestingartillerie., 1922-1924; 570
      - 4e regiment Vestingartillerie., 1870-1894; 571
        Sinds 1922 geheten Regiment Kustartillerie.
      - 4e regiment Vestingartillerie., 1878-1890; 572
      - 4e regiment Vestingartillerie., 1885-1900; 573
      - 4e regiment Vestingartillerie., 1890-1924; 574
      - 4e regiment Vestingartillerie., 1907-1924; 575
      - 4e regiment Vestingartillerie., 1917-1924; 576
      - 4e artillerie brigade treinafdeling., 1890-1924; 577
      - Korps pantserfortartillerie., 1890-1924; 578
      - Korps Pontonniers., 1860-1907; 579
      - Korps Pontonniers., 1870-1924; 580
      - Korps Pontonniers., 1895-1924; 581
      - Korps Torpedisten., 1852-1905; 582
      - Korps Torpedisten., 1862-1920; 583
      - Korps Torpedisten., 1882-1924; 584
      - Korps Luchtdoelartillerie., 1922-1924; 585
      - Artillerie Instructie Compagnie., 1836-1922; 586
    - CAVALERIE
      - 1e depot Huzaren., 1878-1924; 587
      - 2e depot Huzaren., 1878-1924; 588
      - 1e regiment Huzaren., 1860-1924; 589
      - 1e regiment Huzaren., 1877-1924; 590
      - 1e regiment Huzaren., 1917-1924; 591
      - 2e regiment Huzaren., 1865-1896; 592
      - 2e regiment Huzaren., 1872-1924; 593
      - 2e regiment Huzaren., 1872-1924; 594
      - 3e regiment Huzaren., 1865-1896; 595
      - 3e regiment Huzaren., 1885-1924; 596
      - 3e regiment Huzaren., 1887-1924; 597
      - School voor verlofsofficieren der Cavalerie Staf., 1922; 598
    - GENIE
      - Korps Genietroepen., 1850-1875; 599
      - Korps Genietroepen., 1875-1924; 600
      - Korps Genietroepen., 1900-1924; 601
      - Korps Genietroepen., 1906-1924; 602
    - DIVERSE ONDERDELEN
      - 1e compagnie geneeskundige dienst., 1875-1924; 603
      - 2e compagnie geneeskundige dienst., 1875-1924; 604
      - 3e compagnie geneeskundige dienst., 1875-1924; 605
      - 4e compagnie geneeskundige dienst., 1875-1924; 606
      - Normaal schietschool., 1885-1924; 607
      - Hoofdcursus voor officieren., 1890-1924; 608
      - Militaire gymnastiek- en sportschool., 1895-1922; 609
      - Luchtvaartafdeling., 1922-1924; 610
      - Depot Motordienst., 1917-1924; 611
      - Depot Motordienst., 1917-1924; 612
      - Intendance., 1890-1924; 613
  - Aanvulling Stamboeken, 614-695
    Bevat een (niet complete) serie Stamboeken van het KNIL uit Indië overgebracht. Zie ook toegang 2.10.50. Dateringen aan de hand van benoeming tot 2e luitenant of officier der gezondheid der 2e klasse, of overplaatsing naar Indië (1e en laatste bladzijde). De boeken hebben gegevens van voor en na de benoemingsdatum.
    - Letter C1, KNIL, ca. 1836-1840; 614
    - Letter T1, KNIL, ca. 1840-1850; 615
    - Letter AA, KNIL, ca. 1850; 616
    - Letter BB, KNIL, ca. 1850; 617
    - Letter [GG?], KNIL, ca. 1866; 618
    - Letter MM, KNIL, ca. 1869; 619
    - Letter PP, KNIL, ca. 1868; 620
    - Letter ?, KNIL, ca. 1873-1875; 621
    - Letter ?, KNIL, ca. 1874; 622
    - Letter ?, KNIL, ca. 1880; 623
    - Letter ?, KNIL, ca. 1873-1877; 624
    - Letter TT, KNIL, ca. 1875; 625
    - Letter WW, KNIL, ca. 1878; 626
    - Letter XX, KNIL, ca. 1879; 627
    - Letter YY, KNIL, ca. 1880; 628
    - Letter A, KNIL, ca. 1882; 629
    - Letter B, KNIL, ca. 1885; 630
    - Letter C, KNIL, ca. 1883; 631
    - Letter D, KNIL, ca. 1884; 632
    - Letter E, KNIL, ca. 1886; 633
      Niet raadpleegbaar
    - Letter F, KNIL, 1885-1890; 634
    - Letter ?, KNIL, 1890-1892; 635
    - Letter ?, KNIL, 1885-1890; 636
    - Letter ?, KNIL, 1885-1890; 637
    - Letter L, KNIL, 1891-1893; 638
    - Letter M, KNIL, 1895-1900; 639
    - Letter N, KNIL, 1889-1901; 640
    - Letter O, KNIL, 1901-1903; 641
    - Letter Q, KNIL, 1905-1906; 642
    - Letter R, KNIL, 1906-1908; 643
    - Letter S, KNIL, 1908-1911; 644
    - Letter T, KNIL, 1912-1914; 645
    - Letter U, KNIL, 1914-1917; 646
    - Letter ?, KNIL, 1919-1921; 647
    - Letter ?, KNIL, 1923-1930; 648
    - Nr. 1, Officieren der Gezondheid KNIL, 1815-1835; 649
    - Nr. 2, ("6e deel") Officieren der Gezondheid KNIL, 1836-1839; 650
    - Nr. 3, Officieren der Gezondheid KNIL, 1839-1847; 651
    - Nr. 4, Officieren der Gezondheid KNIL, 1848-1856; 652
    - Nr. 5 Officieren der Gezondheid KNIL, 1856-1862; 653
    - Nr. 6, Officieren der Gezondheid KNIL, 1862-1871; ---
      Ontbreekt.
    - Nr. 7, Officieren der Gezondheid KNIL, 1871-1876; 654
    - Nr. 8, Officieren der Gezondheid KNIL, 1876-1880; 655
    - Nr. 9, Officieren der Gezondheid KNIL, 1880-1885; 657
    - Nr. 10, Officieren der Gezondheid KNIL, 1885-1891; 656
    - Nr. 11, Officieren der Gezondheid KNIL, 1891-1898; 658
    - Nr. 12, Officieren der Gezondheid KNIL, 1898-1904; 659
    - Nr. 13, Officieren der Gezondheid KNIL, 1904-1910; 660
    - Nr. 14, Officieren der Gezondheid KNIL, 1909-1915; 661
    - Nr. 15, Officieren der Gezondheid KNIL, 1915-1922; 662
    - Nr. [16], Officieren der Gezondheid KNIL, 1922-1931; 663
    - Nr. 17, Officieren der Gezondheid KNIL, 1931-1934; 664
    - Algemeen Depot Landmacht nr. 33, 1832-1843; 665
    - Algemeen Depot Landmacht nr. 33, 1822-1834; 666
    - Koloniaal Werfdepot, 1843-1850; 668
    - Koloniaal Werfdepot [nr. 5", 1850-1855; 667
    - Koloniaal Werfdepot, 1855-1859; 669
    - Koloniaal Werfdepot, 1859-1861; 670
    - Koloniaal Werfdepot, 1861-1864; 671
    - Koloniaal Werfdepot, 1864-1868; 672
    - Koloniaal Werfdepot, 1868-1875; 673
    - Koloniaal Werfdepot, 1875-1880; 674
    - Koloniaal Werfdepot, 1880-1884; 675
    - Koloniaal Werfdepot, 1884-1886; 676
    - Koloniaal Werfdepot, 1886-1890; 677
    - Koloniaal Werfdepot, 1891-1894; 678
    - Koloniaal Werfdepot, 1894-1898; 679
    - Koloniaal Werfdepot, 1898-1902; 680
    - Koloniaal Werfdepot, 1902-1905; 681
    - Koloniaal Werfdepot, 1905-1907; 682
    - Koloniaal Werfdepot [Letter A], 1907-1910; 683
    - Koloniaal Werfdepot [Letter B], 1910-1914; 684
    - Koloniaal Werfdepot [Letter C], 1914-1919; 685
    - Koloniaal Werfdepot [Letter D], 1919-1921; 686
    - Koloniaal Werfdepot [Letter E], 1921-1926; 687
    - Koloniaal Werfdepot [Letter F], 1926-1932; 688
    - Koloniaal Werfdepot [Letter G], 1932-1938; 689
    - Koloniaal Werfdepot [Letter H], 1938-1940; 690
    - Klapper stamboeken officieren letters A t/m H, 1907-1940; 692
      Niet alfabetisch/lexicografisch. Per letter stamboek
    - Koloniale Reserve ["Officieren voormalige Kol. Res."], 1895-1897; 691
    - Koloniale Reserve ["Officieren voormalige Kol. Res."], -1897-1906; 693
    - Koloniale Reserve ["Officieren voormalige Kol. Res."], -1906-1917; 694
    - Adspirant Officieren van Gezondheid, -1913-1933; 695
  - Stamboeken afkomstig van BRIOP1750-1945, 701-783
    - "Oudste Stamboek der Heeren Officieren van de Generale Staf" (I), 1750-1802; 701
    - Generaals (I), 1758-1853; 702
    - Generaals (II), 703
    - Generale Staf (II), 1784-1917; 704
    - Geneeskundig Dienst (I), 1774-1810; 705
    - Geneeskundig Dienst (II), 706
    - Veldartillerie 1e Bataillon (I), 1787-1838; 707
    - Veldartillerie 4e Bataillon Nationale Militie (III), 708
    - Veldartillerie 1e Bataillon (IV), 709
    - Cavalerie, 1818-1853; 710
    - Hoofdofficieren van de Infanterie (1 oud), 1818-1853; 711
    - Hoofdofficieren van de Infanterie (1), 712
    - Hoofdofficieren van de Infanterie (2), 713
    - Officieren van de Infanterie (1), 1809-1873; 714
    - Officieren van de Infanterie (2), 715
    - Officieren van de Infanterie (3), 716
    - Officieren van de Infanterie (4), 717
    - Officieren van de Infanterie (5), 718
    - Officieren van de Infanterie (6), 719
    - Officieren van de Infanterie (7), 720
    - Officieren van de Infanterie (8), 721
    - Officieren van de Infanterie (9) / 6e Regiment Infanterie, 1827-1880; 722
    - Officieren van de Infanterie (10), 723
    - Officieren van de Infanterie (11) / 6e Regiment Infanterie, 724
    - Officieren van de Infanterie (12), 725
    - Plaatselijke Staf, 726
    - Grote Staf, 1800-1916; 727
    - Grote Staf, 728
    - Personeel der Militaire Administratie, 1894-1911; 729
    - Artillerie (1), 1883-1901; 730
    - Generaals, 1860-1878; 731
    - Provinciale Staf, 1801-1851; 732
    - Plaatselijke Staf (2), stamboeknrs. 33-54, 1825-1903; 733
    - Hoofdofficieren van de Cavalerie, stamboeknrs. 55-69, 1799-1853; 734
    - Officieren Cavalerie, stamboeknrs. 70-202, 1867-1914; 735
    - Marechaussee, stamboeknrs. 203-224, 1775-1865; 736
    - Artillerie (2), stamboeknrs. 225, 1831-1914; 737
    - Artillerie, stamboeknrs. 226-303, 1831-1914; 738
    - Artillerie, stamboeknrs. 304-504, 1831-1914; 739
    - Artillerie, stamboeknrs. 505-774, 1831-1914; 740
    - Genie, stamboeknrs. 775-808, 1786-1914; 741
    - Genie, stamboeknrs. 809-889, 1786-1914; 742
    - Hoofdofficieren van de Infanterie (3), stamboeknrs. 890-906, 1849-1917; 743
    - Hoofdofficieren van de Infanterie (4), stamboeknrs. 907-1043, 1849-1917; 744
    - Infanterie, stamboeknrs. 1044, 1860-1877; 745
    - Infanterie, stamboeknrs. 1045-1078, 1860-1877; 746
    - Infanterie, stamboeknrs. 1079-1198, 1860-1877; 747
    - Infanterie, stamboeknrs. 1199-1461, 1860-1877; 748
    - Infanterie, stamboeknrs. 1462-1794, 1860-1877; 749
    - Infanterie, stamboeknrs. 1795-2069, 1860-1877; 750
    - Militaire Administratie (2), stamboeknrs. 2070-2082, 1795-1911; 751
    - Militaire Administratie (3), stamboeknrs. 2083-2231, 1795-1911; 752
    - Paarde-artsen, stamboeknrs. 2236-2316, 1806-1914; 753
    - Officieren van Gezondheid (1), stamboeknrs. 2317, 1824-1912; 754
    - Officieren van Gezondheid, stamboeknrs. 2318-2439, 1824-1912; 755
    - Reserve Officieren van Gezondheid (1), stamboeknrs. 2440-2475, 1849-1916; 756
    - Reserve Officieren van Gezondheid (2), stamboeknrs. 2476-2745, 1849-1916; 757
    - Officieren van Gezondheid Apothekers (3), stamboeknrs. 2746-2766, 1835-1909; 758
    - Reserve Officieren bij de Landweer (1), stamboeknrs. 2767-2994, 1865-1914; 759
    - Reserve Officieren bij de Landweer (2), stamboeknrs. 2995-3205, 1865-1914; 760
    - Reserve Officieren bij de Landweer (3), stamboeknrs. 3206-3380, 1865-1914; 761
    - Officieren Militie, stamboeknrs. 3381-3614, 1900-1910; 762
    - Reserve Officieren van de Infanterie (1), stamboeknrs. 3615-3758, 1888-1911; 763
    - Reserve Officieren van de Infanterie (2), stamboeknrs. 3759-4119, 1888-1911; 764
    - Reserve Officieren van de Infanterie (3), stamboeknrs. 4120-4301, 1888-1911; 765
    - Reserve Officieren van de Infanterie (3), stamboeknrs. 4301-4500, 1888-1911; 766
    - Reserve Officieren van de Infanterie (4), stamboeknrs. 4501-4694, 1888-1911; 767
    - Reserve Officieren van de Infanterie (4), stamboeknrs. 4694-4881, 1888-1911; 768
    - Reserve Officieren van de Infanterie (5), stamboeknrs. 4882-5260, 1888-1911; 769
    - Reserve Officieren van de Infanterie (6), stamboeknrs. 5261-5638, 1888-1911; 770
    - Reserve Officieren van de Infanterie (7), stamboeknrs. 5639-6030, 1888-1911; 771
    - Reserve Officieren van de Infanterie (8), stamboeknrs. 6031-6424, 1888-1911; 772
    - Reserve Officieren van de Infanterie (9), stamboeknrs. 6425-6820, 1888-1911; 773
    - Reserve Officieren van de Infanterie (10), stamboeknrs. 6821-7040, 1888-1911; 774
    - Reserve Officieren van de Infanterie (10), stamboeknrs. 7040-7216, 1888-1911; 775
    - Officieren van de Infanterie, stamboeknrs. 7216-7520, 1885-1919; 776
    - Officieren van de Infanterie, stamboeknrs. 7521-7818, 1885-1919; 777
    - Officieren van de Infanterie, stamboeknrs. 7819-8114, 1885-1919; 778
    - Officieren van de Infanterie, stamboeknrs. 8115-8419, 1885-1919; 779
    - Officieren van de Infanterie, stamboeknrs. 8420-8804, 1885-1919; 780
    - Officieren der Diverse Wapenen, stamboeknrs. 8805-9195, 1882-1945; 781
    - Officieren der Diverse Wapenen, stamboeknrs. 9196-9589, 1882-1945; 782
    - Officieren der Diverse Wapenen, stamboeknrs. 9590-9869, 1882-1945; 783